Minutes et répertoires du notaire Benjamin VERNOIS, 9 avril 1807 - 27 novembre 1828 (étude III)
Archives nationales
- Répertoire(s) de Benjamin VERNOIS, 17 juin 1801 - 27 novembre 1828; MC/RE/III/17 - MC/RE/III/19
  - Répertoire. 1815, 15 novembre - 1825, 12 août, 15 novembre 1815 - 12 août 1825; MC/RE/III/18
    - Inventaire après décès: Thenot, Louis. Charonne (rue de), n° 134. vins (ancien marchand de), 19 janvier 1824
      28 février 1824, liquidation, Marie Ursule THEILLAY, sa veuve.
      inventaire après décès; Charonne (rue de); Thenot, Louis; commerçant
    - Inventaire après décès: Michel, Claude-Nicolas., 6 février 1824
      inventaire après décès; Michel, Claude-Nicolas
    - Inventaire après décès: Georget, Edme. Mortellerie (rue de la), n° 94., 11 mars 1824
      18 février 1825, liquidation. 7 mai 1825, liquidation, Marie Anne Julie LELOIR, sa veuve.
      inventaire après décès; Mortellerie (rue de la); Georget, Edme
    - Inventaire après décès: Roussard, Charles-Honoré. Temple (rue du), n° 103., 17 mars 1824
      inventaire après décès; Temple (rue du); Roussard, Charles-Honoré
    - Inventaire après décès: Varnier, Louise-Antoinette. Girard de Bury, François (épouse de)., 19 mars 1824
      inventaire après décès; Varnier, Louise-Antoinette; Girard de Bury, François
    - Inventaire après décès: Jandin, Françoise-Félicité. Valois, Jacques (veuve de)., 1er avril 1824
      2 juin 1824, dépôt de pièces.
      inventaire après décès; Jandin, Françoise-Félicité; Valois, Jacques
    - Inventaire après décès: Bergman, Marguerite-Rosalie. Cattin, Jean-Baptiste (veuve de)., 15 avril 1824
      inventaire après décès; Bergman, Marguerite-Rosalie; Cattin, Jean-Baptiste
    - Inventaire après décès: Cresson, Marie-Jeanne. Canaut, André-Pierre (veuve de)., 26 avril 1824
      inventaire après décès; Cresson, Marie-Jeanne; Canaut, André-Pierre
    - Inventaire après décès: Renard, Marie-Madeleine. Antoine dit de Saint-Antoine, Pierre-Jean-Philippe (épouse de)., 29 avril 1824
      4 mars 1829, vente d'un fonds de commerce de pâtissier à Jean Philippe Antoine, RE/III/20.
      inventaire après décès; Renard, Marie-Madeleine; Antoine, Pierre-Jean-Philippe; Saint-Antoine, Pierre-Jean-Philippe; Antoine, Jean Philippe
    - Inventaire après décès: Millard, Marie-Henriette. Nagot, François (épouse de). Quincampoix (rue), n° 83., 14 mai 1824
      28 avril 1828, procès verbal d'ouverture de liquidation. 11 juin 1829, notoriété après décès de François NAGOT, décédé le 3 juin 1829, RE/III/20.
      inventaire après décès; Quincampoix (rue); Millard, Marie-Henriette; Nagot, François
    - Procès verbal tendant à inventaire après décès: Boulanger, Bonne. Bienvault, Toussaint (épouse de). Saint Honoré (cloître), n° 16. arquebusier, 2 juin 1824
      L'inventaire est du 5.
      procès-verbal; inventaire après décès; Saint-Honoré (cloître); Boulanger, Bonne; Bienvault, Toussaint; militaire
    - Inventaire après décès: Forceville, Louis de. Verneuil (rue de), n° 29. lieutenant colonel d'artillerie, 15 juin 1824
      19 juin 1824, procuration, Jeanne Louise Wilhelmine de GIRSEWALD, sa veuve.
      inventaire après décès; Verneuil (rue de); Forceville, Louis de
    - Inventaire après décès: Didier, Antoinette-Marie-Caroline. Dibarrart, Jean-Baptiste (épouse de). Faubourg Poissonnière (rue du), n° 49. négociant (ancien), 16 juin 1824
      inventaire après décès; Faubourg-Poissonnière (rue du); Didier, Antoinette-Marie-Caroline; Dibarrart, Jean-Baptiste; négociant
    - Inventaire après décès: Lallemand, Jean-Antoine. chef de bataillon au corps royal d'Etat major; employé au dépôt de la Guerre, 21 juin 1824
      inventaire après décès; Lallemand, Jean-Antoine
    - Inventaire après décès: Bouille, Michel-Sébastien., 21 juin 1824
      15 septembre 1825, liquidation, RE/III/19.
      inventaire après décès; Bouille, Michel-Sébastien
    - Inventaire après décès: Vaquez, Josèphe-Elisabeth. Dupuis, Frédéric (épouse de)., 28 juin 1824
      inventaire après décès; Vaquez, Josèphe-Elisabeth; Dupuis, Frédéric
    - Inventaire après décès: Delarue-Ducan, Jean-Baptiste. Rentier, 1er juillet 1824
      29 décembre 1824, compte de prix de vente mobilière.
      inventaire après décès; Delarue-Ducan, Jean-Baptiste
    - Suite d'inventaire après décès commencé le 16 juillet 1824 chez Me Passez: Gedge, Joseph. Veuves (allée des), n° 7. Gentilhomme anglais., 19 juillet 1824
      Me Passez.
      inventaire après décès; Veuves (allée des); Gedge, Joseph
    - Inventaire après décès: Ermes, Louis-Pierre-Guillaume-Philippe (ou Pierre-Philippe-Guillaume). Faubourg Saint Martin (rue du), n° 89. employé, 24 juillet 1824
      24 mars 1825, réquisitoire, Adélaïde VALOIS, sa veuve.
      inventaire après décès; Faubourg-Saint-Martin (rue du); Ermes, Louis-Pierre-Guillaume-Philippe (ou Pierre-Philippe-Guillaume)
    - Inventaire après décès: Leroy, Jean-Claude., 4 août 1824
      inventaire après décès; Leroy, Jean-Claude
    - Inventaire après décès: Gelle, Joachim. Bourbon (quai de), n° 45. avocat; ancien avoué, 20 août 1824
      inventaire après décès; Bourbon (quai de); Gelle, Joachim; avocat; avoué
    - Inventaire après décès: Simonin, Augustine-Séraphine. Leboeuf, Michel-Louis (veuve de)., 28 août 1824
      inventaire après décès; Simonin, Augustine-Séraphine; Leboeuf, Michel-Louis
    - Inventaire après décès: Soyez, Marie-Anne. Houel, Gilles (épouse de). Faubourg Saint Antoine (rue du), n° 94. corroyeur, 30 août 1824
      inventaire après décès; Faubourg-Saint-Antoine (rue du); Soyez, Marie-Anne; Houel, Gilles; tanneur
    - Inventaire après décès: Rousselle, Marie-Julienne. Jomard, Jean-François (épouse de). Thibault aux Dés (rue), n° 16. négociant, 3 septembre 1824
      inventaire après décès; Thibault-aux-Dés (rue); Rousselle, Marie-Julienne; Jomard, Jean-François; négociant
    - Inventaire après décès: Delayen, Marie-Rosalie. Lamoignon (cour), n° 1. papiers (marchande de), 13 septembre 1824
      inventaire après décès; Lamoignon (cour); Delayen, Marie-Rosalie
    - Inventaire après décès: Grandin, Quentin-Ambroise; Jomard, Honorine-(Son-épouse)., 22 septembre 1824
      25 septembre 1824, liquidation des successions.
      inventaire après décès; Grandin, Quentin-Ambroise; Jomard, Honorine-(Son-épouse)
    - Inventaire après décès: Gaugain, Louise-Eugénie. Gallot, Alexandre-Pierre (épouse de). Bac (rue du), n° 31. tapissier, 12 octobre 1824
      26 mars 1825, liquidation.
      inventaire après décès; Bac (rue du); Gaugain, Louise-Eugénie; Gallot, Alexandre-Pierre; tapissier
    - Inventaire après décès: Beauval, Mélanie. Painpare, Charles-Joseph-François (épouse de). Marché Saint Honoré (rue du), n° 5. libraire, 13 octobre 1824
      inventaire après décès; Marché-Saint-Honoré (rue du); Beauval, Mélanie; Painpare, Charles-Joseph-François; libraire
    - Inventaire après décès: Lesieur, Jacques-François. Saint Maur (rue), n° 54. paveur (compagnon), 6 novembre 1824
      26 mars 1825, liquidation, Marie Madeleine Angélique GISORS, sa veuve.
      inventaire après décès; Saint-Maur (rue); Lesieur, Jacques-François; paveur-dalleur
    - Inventaire après décès: Houel, Gilles., 20 décembre 1824
      inventaire après décès; Houel, Gilles
    - Inventaire après décès: Maillard, Rose-Claudine. Moussette, François (épouse de). Sainte Avoie (rue), n° 47. parapluies (marchand de), 29 décembre 1824
      inventaire après décès; Sainte-Avoie (rue); Maillard, Rose-Claudine; Moussette, François; commerçant
    - Inventaire après décès: Thomas de Taisnieres, Etienne-Louis-Charles., 3 janvier 1825
      inventaire après décès; Thomas de Taisnieres, Etienne-Louis-Charles
    - Inventaire après décès: Colombet, Antoinette. Hebert, Michel-Jean-Baptiste (épouse de). Bourbon Villeneuve (rue), n° 9. châles (fabricant de), 1er février 1825
      inventaire après décès; Bourbon-Villeneuve (rue de); Colombet, Antoinette; Hebert, Michel-Jean-Baptiste; fabricant d'accessoires vestimentaires
    - Inventaire après décès: Tillon, Marie-Antoinette. Gaillard, Louis (épouse de). Geoffroy L'Asnier (rue), n° 27. employé, 17 février 1825
      inventaire après décès; Geoffroy-l'Asnier (rue); Tillon, Marie-Antoinette; Gaillard, Louis
    - Inventaire après décès: Recolene, Claude-Marie. Chevalier, Jean-Marie (veuve de)., 24 mars 1825
      inventaire après décès; Recolene, Claude-Marie; Chevalier, Jean-Marie
    - Inventaire après séparation de biens: Dupont, Denis-Julien; Vaumor, Marie-Anne (son épouse). Descartes (rue), n° 40., 6 avril 1825
      inventaire; Descartes (rue); Dupont, Denis-Julien; Vaumor, Marie-Anne (son épouse)
    - Inventaire après décès: Besnard, Joseph-Julien. Saint Dominique du Gros Caillou (rue), n° 39. étalier boucher, 13 avril 1825
      inventaire après décès; Saint-Dominique-du-Gros-Caillou (rue); Besnard, Joseph-Julien; boucher
    - Inventaire après décès: Hautefeuille, François-Julien. Bretagne (rue de), n° 4. épicier, 25 avril 1825
      inventaire après décès; Bretagne (rue de); Hautefeuille, François-Julien; commerçant
    - Inventaire après décès: Gibert, Marie-Françoise-Edmée. Langevin, François-Baptiste-Olympe (épouse de). Argenteuil (rue d'), n° 26. maçon (compagnon), 4 mai 1825
      inventaire après décès; Argenteuil (rue d'); Gibert, Marie-Françoise-Edmée; Langevin, François-Baptiste-Olympe; maçon
    - Inventaire après décès: Besnard, Marie-Rosalie. Perrin, Jean-Victor-Sébastien (épouse de). Française (rue), n° 12. négociant commissionnaire, 5 mai 1825
      inventaire après décès; Française (rue); Besnard, Marie-Rosalie; Perrin, Jean-Victor-Sébastien; négociant
    - Inventaire après décès: Ollivier, Marie-Adélaïde. Boucherez, Marie-Joseph (épouse de). Gros Chenet (rue du), n° 3., 6 mai 1825
      20 août 1825, liquidation, RE/III/19.
      inventaire après décès; Gros-Chenet (rue du); Ollivier, Marie-Adélaïde; Boucherez, Marie-Joseph
    - Inventaire après décès: Dobbelaer, Florentin-Joseph. Saint Louis au Marais (rue), n° 79. Propriétaire, 9 mai 1825
      24 mai 1825, bail, Marie Alexandrine Joséphine LAPOSTOLLE, sa veuve. 21 juillet 1825, liquidation. 17 juillet 1828, liquidation de la succession de Alexandrine Marguerite Eléonore DOBBELAER, RE/III/19.
      inventaire après décès; Saint-Louis-au-Marais (rue); Dobbelaer, Florentin-Joseph
    - Inventaire après décès: Gargaud, Auguste-Jacques-Pierre., 11 mai 1825
      25 février 1828, liquidation de la succession, RE/III/19.
      inventaire après décès; Gargaud, Auguste-Jacques-Pierre
    - Inventaire après décès: Colson, Jean-Baptiste. Faubourg Saint Denis (rue du), n° 73. employé, 14 mai 1825
      inventaire après décès; Faubourg-Saint-Denis (rue du); Colson, Jean-Baptiste
    - Inventaire après décès: Evrard, Jeanne-Françoise. Soleil, Jean-Joseph (veuve de)., 19 mai 1825
      inventaire après décès; Evrard, Jeanne-Françoise; Soleil, Jean-Joseph
    - Inventaire après décès: Gagey, Jean. Saint André des Arts (rue), n° 33. boulanger, 28 mai 1825
      inventaire après décès; Saint-André-des-Arts (rue); Gagey, Jean; boulanger
    - Inventaire après décès: Rayon, Anne-Marguerite-Nicole. Rayon, Paul-François-Victor (épouse de)., 20 juin 1825
      inventaire après décès; Rayon, Anne-Marguerite-Nicole; Rayon, Paul-François-Victor
    - Inventaire après décès: Junet, Jeanne. Tournois, Jean-Baptiste (veuve de)., 21 juin 1825
      inventaire après décès; Junet, Jeanne; Tournois, Jean-Baptiste
    - Inventaire après décès: Brune, Christian., 2 juillet 1825
      inventaire après décès; Brune, Christian
    - Inventaire après décès comme substituant Me DECAN: Leroyer, Pierre-Jean-Marie. commis négociant, 6 juillet 1825
      inventaire après décès; Leroyer, Pierre-Jean-Marie; négociant
    - Inventaire après décès: Cardot, Marie-Thérèse-Rosalie. Queffemme, Joseph-Martin (épouse de)., 7 juillet 1825
      inventaire après décès; Cardot, Marie-Thérèse-Rosalie; Queffemme, Joseph-Martin
    - Inventaire après décès: Terrier, Georges-Etienne. Beaujolais (rue de), n° 5 / au Marais., 27 juillet 1825
      30 mai 1826, liquidation, Marie Ursule JAMAIN, sa veuve, RE/III/19.
      inventaire après décès; Beaujolais (rue de); Marais (quartier); Terrier, Georges-Etienne
    - Inventaire après décès: Billy, Louis-Charles-Augustin-François de., 8 août 1825
      inventaire après décès; Billy, Louis-Charles-Augustin-François de
  - Répertoire. 1825, 13 août - 1828, 27 novembre, 13 août 1825 - 27 novembre 1828; MC/RE/III/19
    - Vente par François-Antoine Quetan, homme de lettres, au Théâtre de l'Opéra Comique, de ses ouvrages pour ledit théâtre., 19 octobre 1813 - 20 octobre 1813
      MC/RE/III/19
      Date de création de la notice: 2007
      acte de vente; Quétan, François Antoine; écrivain
    - Inventaire après décès: Fournier, Ange-Marie-Félix., 24 août 1825
      23 février 1828, procès verbal d'approbation de liquidation de la succession.
      inventaire après décès; Fournier, Ange-Marie-Félix
    - Inventaire après décès comme substituant Me CAZES: Roux dit Pavillon, Marc-Marie. Mégisserie (quai de la), n° 16., 22 septembre 1825
      inventaire après décès; Mégisserie (quai de la); Roux dit Pavillon, Marc-Marie
    - Vente par Edouard Delcambre, rue Basse d'Orléans, n° 22, à Ambroise Firmin Didot et Hyacinthe Firmin Didot, imprimeur libraire, rue Jacob, n° 24., 29 septembre 1825
      acte de vente; Jacob (rue); Delcambre, Edouard; Didot, Ambroise Firmin (1790-1876); Didot, Hyacinthe Firmin (1794-1880); imprimeur; libraire
    - Procès verbal tendant à inventaire après décès: Mazeleyre, Antoine. Jardy / Marnes / 92. Propriétaire; cultivateur, 30 septembre 1825
      L'inventaire est du 3 octobre 1825.
      procès-verbal; inventaire après décès; Marnes-la-Coquette (Hauts-de-Seine); Mazeleyre, Antoine; agriculteur
    - Inventaire après décès: Saumon, Angélique-Rosalie. Talochon, Joseph-Mathias (épouse de). Faubourg Montmartre (rue du), n° 9. bijoux (marchand de), 15 novembre 1825
      13 décembre 1825, liquidation. 18 février 1826, société.
      inventaire après décès; Faubourg-Montmartre (rue du); Saumon, Angélique-Rosalie; Talochon, Joseph-Mathias; orfèvre
    - Inventaire après décès: Herault, Alexandrine-Emélie. Messie dit Grognie, François (épouse de)., 1er décembre 1825
      inventaire après décès; Herault, Alexandrine-Emélie; Messie dit Grognie, François
    - Inventaire après décès: Courant, Marie-Anne-Ambroise. Moissenet, Claude (épouse de). Bailleul (rue), n° 7. tonnelier, 23 janvier 1826
      inventaire après décès; Bailleul (rue); Courant, Marie-Anne-Ambroise; Moissenet, Claude; tonnelier
    - Inventaire après décès: Denogent, Bernard., 11 février 1826
      19 juin 1826, liquidation, Anne Catherine Félicité GALLARD, son épouse.
      inventaire après décès; Denogent, Bernard
    - Inventaire après décès: Depaillier, François., 14 février 1826
      inventaire après décès; Depaillier, François
    - Inventaire après décès: Delaulne, Julien., 16 février 1826
      inventaire après décès; Delaulne, Julien
    - Inventaire après décès: Duval, Symphorien., 18 février 1826
      inventaire après décès; Duval, Symphorien
    - Inventaire après décès: Chevreau, Jaques-Thomas., 23 février 1826
      inventaire après décès; Chevreau, Jaques-Thomas
    - Inventaire après décès: Schvoerer, Quirin., 8 avril 1826
      inventaire après décès; Schvoerer, Quirin
    - Inventaire après décès: Hebert-Delapleigniere dite Duquesne, Elisabeth-Anatolie., 13 avril 1826
      inventaire après décès; Hebert-Delapleigniere dite Duquesne, Elisabeth-Anatolie
    - Inventaire après décès: Drahon, Charles-François., 22 avril 1826
      inventaire après décès; Drahon, Charles-François
    - Inventaire après décès: Crapart, Thérèse. Bauchet, Louis-François (veuve de)., 27 avril 1826
      inventaire après décès; Crapart, Thérèse; Bauchet, Louis-François
    - Inventaire après décès: Dehanne, Louise-Joséphine. Leclerc, Jean-François (épouse de). Charlot (rue), n° 41., 8 mai 1826
      inventaire après décès; Charlot (rue); Dehanne, Louise-Joséphine; Leclerc, Jean-François
    - Inventaire après décès: Inge, Mélanie-Louise-Mélanie. Fournier, Pierre-Alexandre (épouse de). Quincampoix (rue), n° 13., 29 mai 1826
      inventaire après décès; Quincampoix (rue); Inge, Mélanie-Louise-Mélanie; Fournier, Pierre-Alexandre
    - Inventaire après décès: Guigne, Marguerite., 9 juin 1826
      inventaire après décès; Guigne, Marguerite
    - Inventaire après décès: Ernoult, Adrien. loueur de carrosses, 19 juillet 1826
      inventaire après décès; Ernoult, Adrien; loueur de véhicules
    - Inventaire après décès: Lannes, Jean., 29 juillet 1826
      inventaire après décès; Lannes, Jean
    - Inventaire après séparation de corps et de biens: Sergent, Louis; Gelhaye, Françoise-Emilie-(Son-épouse). avoué (ancien), 23 août 1826
      inventaire; Sergent, Louis; Gelhaye, Françoise-Emilie-(Son-épouse); avoué
    - Inventaire après décès: Renier, Marie-Reine. Vial, Claude (épouse de)., 24 août 1826
      inventaire après décès; Renier, Marie-Reine; Vial, Claude
    - Inventaire après décès: Bruel, Marie-Colombe. Montmartre (rue), n° 60., 2 septembre 1826
      inventaire après décès; Montmartre (rue); Bruel, Marie-Colombe
    - Inventaire après décès: Chate, Marguerite-Adélaïde. Deleers, Jacques (épouse de). Angoulême (rue d'), n° 3., 21 septembre 1826
      inventaire après décès; Angoulême (rue d'); Chate, Marguerite-Adélaïde; Deleers, Jacques
    - Inventaire après décès: Troyes, Charles-Guillaume-Félix. Taranne (rue), n° 12 / faubourg Saint Germain. eaux minérales (marchand d'), 17 octobre 1826
      Décédé le 30 septembre 1826. 5 octobre 1826, dépôt du testament. 27 juillet 1827, liquidation, Françoise VERE, sa veuve.
      inventaire après décès; Saint-Germain (faubourg); Taranne (rue); Troyes, Charles-Guillaume-Félix; commerçant
    - Inventaire après décès: Lannoy, François-Joseph-Henri de (comte du Saint-Empire). Marmousets (rue des), n° 15, en la Cité., 9 novembre 1826
      inventaire après décès; Marmousets (rue des); Lannoy, François-Joseph-Henri de
    - Inventaire après décès: Bodin, Louis. Grande rue, n° 26 / Batignolles / Clichy (barrière de). traiteur; marchand de vins, 13 novembre 1826
      11 décembre 1826, procès verbal d'enchères du fonds de commerce de marchand de vins, restaurateur, Louise Cécile HERVIER, sa veuve.
      inventaire après décès; Clichy (ancienne commune); Batignolles (quartier); Clichy (barrière de); Bodin, Louis; commerçant; restaurateur
    - Inventaire après décès: Lecoat de Saint-Haouen, Yves-Marie-Gabriel-Pierre (baron). Helder (rue du), n° 11. contre amiral en retraite, 29 décembre 1826
      inventaire après décès; Helder (rue du); Lecoat de Saint-Haouen, Yves-Marie-Gabriel-Pierre
    - Inventaire après décès: Fries, Maurice-Chrétien-Jean de (comte). Pigalle (rue), n° 5. chevalier de l'ordre de Léopold d'Autriche, 8 janvier 1827
      inventaire après décès; Jean-Baptiste-Pigalle (rue); Fries, Maurice-Chrétien-Jean de (comte)
    - Inventaire après décès: Hurier, François-Nicolas., 29 janvier 1827
      inventaire après décès; Hurier, François-Nicolas
    - Inventaire après décès: Gere, Marie-Elisabeth., 8 février 1827
      inventaire après décès; Gere, Marie-Elisabeth
    - Inventaire après décès: Bobusse, Jean-François-Cochon. Martyrs (rue des), n° 5., 13 février 1827
      23 janvier et 14 février 1827, dépôt de testaments. 27 mars 1827, notoriété après décès. 5 juillet 1827, notoriété concernant la succession.
      inventaire après décès; Martyrs (rue des); Bobusse, Jean-François-Cochon
    - Inventaire après décès: Rey, Adélaïde. Judan, Jean-Baptiste-Michel (épouse de); Lateulere, André (veuve de)., 14 février 1827
      inventaire après décès; Rey, Adélaïde; Judan, Jean-Baptiste-Michel; Lateulere, André
    - Inventaire après décès: Dehanne, Pierre-Joseph., 21 février 1827
      12 novembre 1828, procès verbal d'ouverture de succession.
      inventaire après décès; Dehanne, Pierre-Joseph
    - Inventaire après décès: Dubergier de Favars, Remond-Jean-Antoine., 6 mars 1827
      inventaire après décès; Dubergier de Favars, Remond-Jean-Antoine
    - Inventaire après décès: Cronie, Marie-Jeanne-Elisabeth. Poyer, André-Marie (épouse de)., 14 mars 1827
      inventaire après décès; Cronie, Marie-Jeanne-Elisabeth; Poyer, André-Marie
    - Inventaire après décès: Barreau, Marie-Adélaïde. Vaillant, Louis (épouse de)., 27 mars 1827
      inventaire après décès; Barreau, Marie-Adélaïde; Vaillant, Louis
    - Inventaire après décès: Marchais, Mathurin-Louis-Henri., 28 mars 1827
      inventaire après décès; Marchais, Mathurin-Louis-Henri
    - Inventaire après décès: Lebrun, Marie-Geneviève. Tuleux, Louis-Marcel (épouse en 2e noces de); Anglaire, Jean-François (veuve en premières noces de). Lowendal (avenue de), n° 9., 29 mars 1827
      1er février 1828, liquidation de succession.
      inventaire après décès; Lowendal (avenue de); Lebrun, Marie-Geneviève; Tuleux, Louis-Marcel (épouse en 2e noces de); Anglaire, Jean-François (veuve en premières noces de)
    - Inventaire après décès: Bourgeois, Marie-Catherine-Constance. Vasset, Etienne-Eloy (épouse en 2e noces de); Renaut, Armand-Louis-Martin (veuve en premières noces de). Cadet (rue), n° 3. vins (marchand de), 10 avril 1827
      21 mars 1828, procès verbal d'ouverture de liquidation.
      inventaire après décès; Cadet (rue); Bourgeois, Marie-Catherine-Constance; Vasset, Etienne-Eloy (épouse en 2e noces de); Renaut, Armand-Louis-Martin (veuve en premières noces de); commerçant
    - Inventaire après décès: Cornu, Marie-Clotilde. Bachelier, Jean-Gaspard (veuve de). Parc Royal (rue du), n° 10., 19 avril 1827
      20 avril 1827, notoriété après décès.
      inventaire après décès; Parc-Royal (rue du); Cornu, Marie-Clotilde; Bachelier, Jean-Gaspard
    - Procuration par Alexandre Louis Piccini, premier pianiste de la chapelle du roi, rue Richer, n° 9, à Jules Michel, agent dramatique, rue Neuve Saint Marc, n° 4., 21 avril 1827
      Alexandre Louis Piccinni est né le 6 septembre 1779, paroisse Saint Laurent (cf. Certificat de vie en brevet du 1er juillet 1828).
      procuration; Neuve-Saint-Marc (rue); Richer (rue); Michel, Jules; Piccinni, Alexandre (1779-1850)
    - Inventaire après décès: Dechosal, Joseph-François. Mail (rue du), n° 18. facteur aux grandes messageries, 3 mai 1827
      23 février 1828, liquidation de la succession, Marie Anne Sophie TAQUET, sa veuve.
      inventaire après décès; Mail (rue du); Dechosal, Joseph-François
    - Inventaire après décès: Blanchard de Mettray, Jean. Neuve des Petits Pères (rue), n° 3., 8 mai 1827
      Décédé le 21 avril 1827.
      inventaire après décès; Petits-Pères (rue des); Blanchard de Mettray, Jean
    - Inventaire après décès: Lapotre, Louis-Noël. Saint Amand / 51 / / Grange Aux Belles (rue), n° 26. fripier (marchand), 16 mai 1827
      inventaire après décès; Grange-aux-Belles (rue de la); Saint-Amand-sur-Fion (Marne); Lapotre, Louis-Noël; brocanteur
    - Inventaire après décès: Dubrois, Marie-Gabrielle. Brivazac de Beaumont, Jean-Baptiste-Edme (veuve de). Grenelle (rue de), n° 45 / Saint Germain., 17 mai 1827
      24 janvier 1828, dépôt du testament de Claire Angélique de BRIVAZAC de BEAUMONT.
      inventaire après décès; Grenelle (rue de); Saint-Germain (faubourg); Dubrois, Marie-Gabrielle; Brivazac de Beaumont, Jean-Baptiste-Edme
    - Inventaire après décès: Rodi, Jean. Faubourg Saint Antoine (rue du), n° 192. peintre, 31 mai 1827
      inventaire après décès; Faubourg-Saint-Antoine (rue du); Rodi, Jean; peintre
    - Inventaire après décès: Larcher, Elisabeth-Véronique. Lavigne, Jean-Hippolyte (veuve de). Bougival / 78. blanchisseur, 8 juin 1827
      inventaire après décès; Bougival (Yvelines); Larcher, Elisabeth-Véronique; Lavigne, Jean-Hippolyte; teinturier blanchisseur